臺灣高等法院花蓮分院刑事判決　　　　　　　　　　九十三年度上易字第一四五號
　　上　訴　人　臺灣花蓮地方法院檢察署檢察官
　　被　　　告　乙○○
　　選任辯護人　魏辰州律師
右列上訴人因被告竊盜案件，不服臺灣花蓮地方法院九十三年度易緝字第十七號中華
民國九十三年十一月五日第一審判決( 起訴案號：臺灣花蓮地方法院檢察署九十一年
度偵字第一五六九號），提起上訴，本院判決如左︰
    主  文
上訴駁回。
    理  由
一、本案經本院審理結果，認第一審判決對被告乙○○為無罪之諭知，核無不當，應
    予維持並引用第一審判決書記載之證據及理由。
二、檢察官上訴意旨以：證人即東部鐵路改善工程局監工員林培基於警詢及偵查中即
    證稱被告係九十一年一月底、二月初前來清理電纜線外皮、短電纜線、電纜內包
    鐵片、廢棄鋼筋等物，只有清理這一次。而本案被告賣予金燦興實業有限公司之
    電纜線均屬價格極高之鐵路號誌電纜，其上有特殊記號，係標明「地面固定架接
    線盒」及「位置里程」，與林培基委由他人（非被告）清理之上開廢棄物品，外
    觀、外形、價值均大不相同，被告拿錯之可能性已經不高。參之證人即臺鐵景美
    站負責管理材料之彭秀玲證稱：伊有告誡被告，不要把有用的、非屬廢棄物之電
    纜線載走，伊管理之電纜線有特定區域擺放，電纜線是施工人員拿來的，如果電
    纜線，且電纜線縱然放於臺鐵景美站，亦係特定區域存放，拿取須經登記，如謂
    被告在此主觀、客觀受告知、管制下，仍可能誤拿本案價值甚高之號誌電纜，實
    令人難以信服。再者，被告至臺鐵景美站清理之廢棄物，已經警在義億企業社、
    集福資源回收場等處發現，業據集福資源回收場負責人張阿財陳證在卷，而本案
    被告僅至景美站清理一次，苟被告確係在景美站誤載本案高價號誌電纜，何以獨
    獨將此等電纜載至金燦興實業有限公司販賣？被告顯知此等電纜並非廢棄物，且
    屬包商所放置欲再使用之號誌電纜。被告行為仍係構成竊盜罪。
三、然查：證人即任職於東部鐵路改善工程局監工員林培基到庭證稱：其自八十九年
    年底至花蓮景美站擔任總務工作時起就有管理廢電線、電纜、電材等物品，從蘇
    澳新站至台東站的廢電纜、廢材都是集中在景美站，廢材送來時，並未經過登記
    、管理，只有集中在一起，送來的時間也不一定，也沒有門禁管制，任何車輛都
    可以進出，什麼人送什麼材料來都不知道，直接集中在一起，其自擔任該工作起
    至九十一年一、二月間都沒有處理過廢料；查獲的電纜線如果雜在廢棄物裡，其
    不會發現；又其於九十一年一月或二月間是委託別人來載運廢料，別人再叫被告
    去載等語明確（見原審卷第八六頁起）。另證人即東部鐵路改善工程局負責管理
    材料之人員彭秀玲亦結證稱：被告在九十一年農曆過年前後有至景美站載運廢料
    ，伊有看過，有時被告會請伊去看一下所載運之物品，因為廢棄物旁邊有一些是
    伊管理的材料，伊會去巡察，並告誡被告，不要把有用的而且非屬廢棄物的電纜
    線載走；查獲的電纜線如果摻雜在廢棄物堆中，伊應該不會發現；伊所管理的電
    纜線沒有登記，但有特定的區域來擺放，電纜線是施工人員拿來的，如果電纜線
    是包商的，要拿走電纜線要經過登記，其餘則不用（登記）等語（見原審卷第九
    二頁起）。證人甲○○亦結證稱：（問：你們是否曾經擔心失竊，將鋪放的電纜
    線拿到景美站寄放？）是有，有時如果只有使用一部分，剩下的部分可能會拿給
    景美站寄放，本案我不能確定有沒有拿回景美站；在鋪設過程中有發生過鋪放太
    長然後剪掉之情形等語（見原審卷第九六頁）。是以綜合證人林培基、彭秀玲、
    甲○○等人之證詞，可知證人林培基確實在九十一年一月或二月間叫人來清運廢
    料、廢電纜等物，與被告所辯情節相符，而被告所清運的廢料堆旁，另放有證人
    彭秀玲管理之有用材料如電纜線等物，而上開廢料堆或有用之材料堆各項物品之
    管理，並未經過登記、清點、過磅等程序，施工人員、包商等亦可前往上開地點
    放置或取走廢料、材料，則本件查獲之電纜線是否可能因為施工人員將之暫放於
    景美站或因鋪設過長而剪掉後載至景美站時，被誤放在廢料堆中而為被告所載走
    ？亦有可疑。況且，徵諸證人林培基是在九十一年一月、二月間才叫人清運廢料
    ，被告因而前往景美站進行清運，並於九十一年二月四、五、六日間將電纜線售
    予證人黃森妹，被告出售電纜線之時間與至景美站載運廢料之時間亦大致相符；
    如被告在九十年十一月二十三日間即竊取電纜線，其又如何能預知鐵路局將於日
    後委託其清運廢料，而藉機魚目混珠，將其於二個多月前行竊之電纜線混入販售
    ，以便日後推卸責任？是以被告所辯其售予證人黃森妹之電纜線是在景美站清運
    廢料時所載走等情，衡情亦非無可能，再扣案之失竊電纜線僅有三十四．七公尺
    ，核與證人楊約新於原審所述，俊清公司所失竊之電纜線約三百多公尺等情不符
    （見原審卷六一頁），如係被告竊取，何以僅剪斷三四．七公尺出售，而未將全
    部三百多公尺一併出售，亦令人生疑。
四、綜上，本件公訴人所提出之被告自承載運查獲之鐵路電纜線至金燦興公司出售之
    供述、證人楊約新、甲○○、陳嘉隆、黃森妹、林培基、張阿財之證詞、贓物認
    領保管單、照片等證據，客觀上尚未達到使通常一般之人均不致於有所懷疑，而
    得確信被告確曾犯罪之程度，而有合理懷疑之存在，復無其他積極事證足認被告
    有竊取該六條電纜線之犯意，原審諭知無罪之判決，尚無不合。檢察官之上訴意
    旨仍引用原審之推測之詞謂被告有竊盜犯行而指摘原判決不當，核無理由，應予
    駁回。
據上論斷，應依刑事訴訟法第三百六十八條、第三百七十三條，判決如主文。
本案經檢察官林慧到庭執行職務。
中      華      民      國    九十四    年      一      月     二十     日
                                審判長法官  吳  鴻章
                                      法官  林  德  盛
                                      法官  黃  永  祥
右正本證明與原本無異。
本件不得上訴。
                                    書記官  吳  家  瑩
中      華      民      國    九十四    年      一      月     二十     日
